最　高　行　政　法　院　裁　定　　　　　　　　　　九十三年度裁字第二四二號
　　上　訴　人　乙○○
　　被 上訴 人　法務部
　　代　表　人　甲○○
右當事人間因撤銷假釋事件，上訴人對於中華民國九十一年十二月二十六日臺北高等
行政法院九十一年度訴字第三○○號判決，提起上訴，本院裁定如左：
　　主  文
上訴駁回。
上訴審訴訟費用由上訴人負擔。
　　理  由
一、按當事人依行政訴訟法第二百四十三條第一項規定，以高等行政法院判決有不適
    用法規或適用法規不當為上訴最高行政法院之理由時，其上訴狀或理由書應有具
    體之指摘，並揭示該法規之條項或其內容。若係成文法以外之法則，應揭示該法
    則之意旨。倘為司法院解釋、或本院之判例，則應揭示該判解之字號或其內容。
    上訴狀或理由書如未依此項方法表明者，即難認為已對高等行政法院判決之違背
    法令有具體之指摘，其上訴自難認為合法。
二、原審駁回上訴人之訴，係以：本件上訴人前因犯民用航空法經判刑確定，於台灣
    台北監獄執行徒刑，刑期屆滿日原為九十一年九月二十九日，依行刑累進處遇條
    例縮短刑期後，刑期終結日為九十一年七月七日；嗣上訴人於八十七年二月四日
    經被上訴人核准假釋，假釋期間交付保護管束，並於八十七年三月十三日出監；
    而於保護管束期間之八十八年二月八日，上訴人再犯公共危險罪，經台灣高等法
    院八十九年度上更(一)字第一○六八號刑事判決處有期徒刑四年二月確定；被上訴
    人遂依刑法第七十八條第一項規定，以九十年八月三日法九十矯決字第○二八一
    九四號處分書撤銷上訴人之假釋，從而，被上訴人依刑法第七十八條第一項規定
    撤銷上訴人之假釋，於法自屬有據。上訴人雖主張其於假釋後，即押送至新竹靖
    廬收容，依刑法第七十九條第二項規定，其再犯公共危險罪，非於假釋期內，不
    得據以撤銷假釋云云，惟按刑法第七十九條第二項規定，僅生受拘束自由之期間
    不算入假釋期間之效果，並不影響假釋之效力，是上訴人尚難執為免於撤銷假釋
    處分之論據，亦無所訴違憲之可言。綜上所述，被上訴人所為之原處分，並無違
    誤，訴願決定予以維持，亦無不合。上訴人猶執前詞聲明撤銷，在法律上顯無理
    由，爰不經言詞辯論，逕以判決駁回之。
三、本件上訴人對原判決提起上訴，略謂：上訴人既係一大陸地區人民，雖因觸犯民
    用航空法，經判處有期徒刑九年確定，惟依國際慣例，應將上訴人遣返大陸接受
    審判。另上訴人從未因被假釋而獲得自由，故應可適用刑法第七十九條第二項拘
    束期間不算入假釋期內之規定，不得撤銷假釋等語。核其上訴意旨內容，並未對
    判決之如何違背法令已有具體之指摘，依首揭說明，其上訴為不合法，應予駁回
    。
四、依行政訴訟法第二百四十九條第一項前段、第一百零四條、民事訴訟法第九十五
    條、第七十八條，裁定如主文。
中　　華　　民　　國　　九十三　　　年　　　三　　　　月　　　五　　　　日
                    最 高 行 政 法 院  第 一 庭
                                審 判 長 法  官　　　黃　綠　星
                                         法  官      劉  鑫  楨
                                         法  官　　　吳  明  鴻
                                         法  官　　　黃　璽　君
                                         法  官　　　廖　宏　明
右  正  本  證  明  與  原  本  無  異
　　　　　　　　　　　　　　　　　　　　 法院書記官　彭  秀  玲
中　　華　　民　　國　　九十三　　　年　　　三　　　　月　　　五　　　　日
